【裁判字號】    97,交聲,1686
【裁判日期】    980106
【裁判案由】    違反道路交通管理處罰條例聲明異議
【裁判全文】
臺灣士林地方法院交通事件裁定        97年度交聲字第1686號
原處分機關  臺北市交通事件裁決所
異  議  人  甲○○
即受處分人
上列異議人即受處分人因違反道路交通管理處罰條例事件，對臺
北市交通事件裁決所違反道路交通管理事件裁決書所為處分（原
處分案號：民國97年12月1 日北市裁罰字第裁22－CO0000000 號
），聲明異議，本院裁定如下：
    主  文
異議駁回。
    理  由
一、原處分意旨略以：異議人即受處分人甲○○於民國97年9 月
    30日13時20分許，駕駛車牌號碼EA－6389號自用一般小客車
    （下稱上開自小客車），行經臺北縣三重市○○路○ 段65巷
    口，駕車行經有燈光號誌管制之交岔路口闖紅燈，應依道路
    交通管理處罰條例第53條第1 項規定，裁處異議人罰鍰新臺
    幣2,700 元，並依同條例第63條第1 項第3 款之規定，記違
    規點數3 點。
二、聲明異議意旨略以：伊駕駛上開自小客車於上揭時間，行經
    臺北縣三重市○○路○ 段65巷口時號誌燈為黃燈，並非紅燈
    ，而直至警員在同路段32巷口將伊攔停，告知伊闖紅燈，伊
    回過頭去看時，才看到紅燈，但伊當時實無闖紅燈之違規行
    為，爰依法聲明異議云云。
三、按汽車駕駛人，行經有燈光號誌管制之交岔路口闖紅燈者，
    處新臺幣1,800 元以上5,400 元以下罰鍰；汽車駕駛人有第
    53條情形之一者，除依原條款處罰鍰外，並予記違規點數3
    點。道路交通管理處罰條例第53條第1 項、第63條第1 項第
    3 款分別定有明文。
四、經查：
（一）本件違規事實係異議人於97年9 月30日13時20分許，駕駛
      上開自小客車，行經臺北縣三重市○○路○ 段65巷口，駕
      車行經有燈光號誌管制之交岔路口闖紅燈，為臺北縣政府
      警察局三重分局厚德派出所警員攔停舉發，而填製北縣警
      交字第CO0000000 號舉發違反道路交通管理事件通知單，
      惟異議人於應到案日期（97年10月15日）前到案陳述不服
      舉發，裁決機關認無理由，而於97年12月1 日，以北市裁
      罰字第裁字第裁22－CO0000000 號違反道路交通管理事件
      裁決書，裁決處異議人新臺幣2700元之罰鍰，並記違規點
      數3 點，有前揭違規通知單、裁決書各1 份附卷可稽。
（二）上揭違規事實業據證人即舉發本件違規之警員乙○○於本
      院審理時結證稱：97年9 月30日下午，伊騎著機車執行巡
      邏勤務，行經三重市○○路○ 段32巷口，‧‧因為在忠孝
      路2 段65巷口常有闖紅燈的違規，所以伊就停在32巷口，
      查看有無此類的違規事件，伊當時看到一部自小客車從三
      重市○○路○ 段直行通過65巷口，往伊所站的32巷口開過
      來，當時該車輛通過停止線時，燈號已經是紅燈，伊等該
      車往伊的方向開過來，經過伊所在位置後，伊就騎機車跟
      在後面，騎到該車輛的左方，就用招手及用警示燈將該車
      攔停，該自小客車當時車速並不快，該自小客車的駕駛人
      即本案異議人也有停下來，伊就跟異議人告知說他闖紅燈
      ，他回頭看了一下燈號，當時已經變換為綠燈，但異議人
      行為發生時的燈號確實為紅燈，異議人表示他開過來時看
      到的是綠燈，可是伊確實看到異議人開過來時是紅燈，而
      且也沒有燈號轉換的情形，之後伊就製單舉發，異議人也
      有簽收；伊當時發現異議人駕駛的車輛闖紅燈直行，該號
      誌轉變為紅燈至少10秒，現場無其他車輛在停止線前等待
      紅燈，且當時只有異議人一部車開過來，伊所在位置距離
      異議人闖紅燈的號誌路口約50公尺，就是32巷與65巷之間
      的距離，當時現場車流順暢，沒有很多車輛，而伊當時攔
      停異議人的位置，與65巷口距離約100 公尺，伊花不超過
      10秒時間攔停異議人等語甚詳在卷（見本院97年12月30日
      訊問筆錄），而佐以異議人就其於97年9 月30日13時20分
      許，駕駛上開自小客車，行經臺北縣三重市○○路○ 段65
      巷口一情亦不爭執，從而，異議人於上揭時、地，駕駛上
      開自小客車行經有燈光號誌管制之交岔路口闖紅燈一節，
      應可認定。
（三）至異議人雖以前揭情詞置辯，惟已顯與上開事證有間，而
      證人乙○○為執行勤務之公務員，其為達維護交通秩序、
      安全之行政目的而依法執行公權力，其與異議人素不相識
      ，衡情當已無甘冒須負擔刑事責任之風險，故意誣指異議
      人違規之必要，且復查無何證據足資證明本件舉發警員有
      捏造事實違法取締之情事，而考量交通違規行為又多屬迅
      速、稍縱即逝及不可回復等特性，舉發機關或原處分機關
      若能提出更多之法定證據方法，例如人證、書證、物證等
      證據資料以供司法審查之交通法庭加以判斷該交通違規行
      為之存否，自屬允當，惟若因前揭交通違規行為特性而無
      法提供更多相關之書證、物證時，則舉發警員於司法審查
      之訴訟程序上立於證人之地位而證述其當時親身目擊及見
      聞之交通違規行為經過，亦屬於法定證據方法之一之人證
      證述，於法亦不有違，至於舉發警員立於證人之地位所為
      之證述是否可採，此乃交通法庭依經驗及論理法則判斷其
      證明力為何而得否採擇之心證層次，斷不可以舉發警員作
      為證人之所述，因不可能反於其先前所為舉發而認均不可
      採，而全盤否定其立於證人地位所為之陳述。故於本件中
      ，舉發警員乙○○於本院審理中既已居於證人之地位具結
      陳述其所親身目擊及見聞本件異議人駕車行經有燈光號誌
      管制之交岔路口闖紅燈之違規事實，本院認自足以擔保其
      證詞之憑信性，故認證人乙○○之前揭證述，確屬可採。
（四）綜上所述，異議人確有於上揭時、地，駕駛上開自小客車
      行經設有燈光號誌管制之交岔路口闖紅燈，其於應到案日
      期（97年10月15日）前到案陳述不服舉發，裁決機關認無
      理由，而依前揭道路交通管理處罰條例第53條第1 項、第
      63條，及違反道路交通管理事件統一裁罰基準及處理細則
      第43條、第44條、第67條等規定，對異議人處新臺幣2700
      元之罰鍰，並記違規點數3 點，經核並無違法之處，異議
      意旨求為撤銷原裁決，非有理由，應予駁回。
據上論斷，應依道路交通管理處罰條例第87條第2 項、道路交通
案件處理辦法第19條，裁定如主文。
中    華    民    國    98    年    1     月    6     日
                  交通法庭法  官  王美玲
以上正本證明與原本無異。
如不服本裁定，應於裁定送達後5 日內向本院提出抗告狀。
                          書記官  林靜枝
中    華    民    國    98    年    1     月    6     日


司法院資訊處製作；財團法人民間司法改革基金會備份。
